臺灣臺中地方法院民事裁定
111年度豐簡聲字第18號
聲  請  人  王玥潔  
上列聲請人與相對人王玉珠等間侵權行為損害賠償(交通)事件（
本院111年度豐簡字第735號），聲請人聲請交付法庭錄音光碟，
本院裁定如下：
    主    文
聲請人於繳納費用後，准予交付本院111年度豐簡字第735號侵權
行為損害賠償(交通)事件於民國111年11月8日言詞辯論期日之法
庭數位錄音光碟。
聲請人就前項所示法庭數位錄音光碟內容，不得散布、公開播送
，或為非正當目的使用。
聲請費用由聲請人負擔。
    理    由
一、按當事人及依法得聲請閱覽卷宗之人，因主張或維護其法律上利益，得於開庭翌日起至裁判確定後六個月內，繳納費用聲請法院許可交付法庭錄音或錄影內容。但經判處死刑、無期徒刑或10年以上有期徒刑之案件，得於裁判確定後二年內聲請。前項情形，依法令得不予許可或限制聲請閱覽、抄錄或攝影卷內文書者，法院得不予許可或限制交付法庭錄音或錄影內容。第1項情形，涉及國家機密者，法院得不予許可或限制交付法庭錄音或錄影內容；涉及其他依法令應予保密之事項者，法院得限制交付法庭錄音或錄影內容。前三項不予許可或限制交付內容之裁定，得為抗告，法院組織法第90條之1定有明文。又按當事人及依法得聲請閱覽卷宗之人，因主張或維護其法律上利益，聲請交付法庭錄音或錄影內容時，應敘明理由，由法院為許可與否之裁定。法院受理前項聲請，如認符合聲請人要件，並在聲請期間內提出，且就所主張或維護法律上之利益已敘明者，除法令另有排除規定外，應予許可。第一項聲請經法院裁定許可者，每張光碟應繳納費用新臺幣五十元。持有第一項法庭錄音、錄影內容之人，就取得之錄音、錄影內容，不得散布、公開播送，或為非正當目的使用，亦為法庭錄音錄影及其利用保存辦法第8條、法院組織法第90條之4第1項所明定。所謂主張或維護法律上利益云者，舉凡核對更正筆錄、他案訴訟所需，或認法院指揮訴訟方式對其訴訟權益有影響之虞，欲用以保障其法律上利益等，均屬之，此觀司法院於同年8月7日修正發布之「法庭錄音錄影及其利用保存辦法」第8條之修正說明即明（最高法院104年度臺抗字第648號裁定參照）。
二、經查，聲請人為本院111年度豐簡字第735號侵權行為損害賠
    償(交通)事件之被告，為依法得聲請閱覽卷宗之人，其聲請
    交付該案如主文第一項所示言詞辯論期日之法庭錄音光碟，
    係於言詞辯論期日開庭翌日起至裁判確定後6個月內提出，
    合於期限規定；復據聲請人敘明係為瞭解上開案件言詞辯論
    期日之開庭內容，堪認有主張或維護其法律上利益之理由；
    又無得不予許可或限制聲請閱覽、抄錄或攝影卷內文書等應
    保密之事項，經核與法院組織法第90條之1之規定尚無不合
    ，故聲請人聲請交付上開案件如主文第一項所示言詞辯論期
    日之法庭錄音光碟，應予准許。另聲請人依法就取得之法庭
    數位錄音光碟內容，不得散布、公開播送，或為非正當目的
    使用。違反前揭規定者，依法院組織法第90條之4第2項規定
    ，由行為人之住所、居所，或營業所、事務所所在地之地方
    法院處新臺幣3萬元以上30萬元以下罰鍰，併特予裁示，以
    促其注意遵守。
三、依法院組織法第90條之1第1項、第90條之4第1項，法庭錄音
    錄影及其利用保存辦法第8條，裁定如主文。
中　　華　　民　　國　　111 　年　　11　　月　　16　　日
                  豐原簡易庭    法  官  廖弼妍
本裁定不得抗告。
以上為正本係照原本作成。
中　　華　　民　　國　　111 　年　　11　　月　　16　　日
                                書記官  陳貴卿